臺灣士林地方法院交通事件裁定　　　　100年度交聲字第957號
原處分機關　臺北市交通事件裁決所
異　議　人
即受處分人　王元祺
上列異議人即受處分人因違反道路交通管理處罰條例案件，對於
臺北市交通事件裁決所於民國100年9月23日所為之處分（原處分
案號：北市裁罰字第裁22-A00000000號）聲明異議，本院裁定如
下：
    主      文
異議駁回。
    理      由
一、按行車速度，依速限標誌或標線之規定，道路交通安全規則
    第93條第1 項定有明文。次按汽車駕駛人，行車速度，超過
    規定之最高時速，或低於規定之最低時速，除有第43條第1
    項第2 款情形外，處新臺幣（下同）1,200 元以上2,400 元
    以下罰鍰，並記違規點數1 點；汽車駕駛人之行為經以科學
    儀器取得證據資料證明其行為違規，當場不能或不宜攔截製
    單舉發者，得逕行舉發；第1 項逕行舉發，應記明車輛牌照
    號碼、車型等可資辨明之資料，以汽車所有人為被通知人製
    單舉發，道路交通管理處罰條例第40條、第63條第1 項第1
    款、第7 條之2 第1 項第7 款、第4 項分別定有明文。末按
    道路交通管理處罰條例所稱之汽車，依道路交通安全規則第
    2 條第1 項第1 款、道路交通管理處罰條例第3 條第8 款規
    定包括機器腳踏車。
二、臺北市交通事件裁決所（下稱原處分機關）原處分意旨略以
    ：異議人即受處分人王元祺（下稱異議人）騎乘車牌號碼BC
    G-481號重型機車（下稱系爭機車），於民國100年6 月26日
    11時15分許，行經臺北市○○路325 號前（北安國中前往東
    方向），因照相式雷達測速儀測得時速達69公里（超速19公
    里），經臺北市政府警察局中山分局（下稱原舉發單位）員
    警依採證照片以臺北市政府警察局北市警交大字第A0000000
    0 號舉發違反道路交通管理事件通知單（下稱系爭舉發通知
    單）逕行舉發「超速行駛（限速50公里，時速69公里、超速
    19公里）」之違規，原處分機關爰依道路交通管理處罰條例
    第40條、第63條第1 項第1 款之規定，裁處罰鍰1,200 元，
    並記違規點數1 點等語。
三、異議意旨略以：伊本人當天確有騎乘系爭機車且後方載有乘
    客行經明水路之事實，但伊絕無超過時速60公里行駛，當時
    後方有一輛自小客車從伊左方急速超越，後方乘客能證明此
    事，照片也能證明伊左手握住後方乘客的手，確因後方乘客
    被疾駛之自小客車嚇到，在兩輛車同時經過，該測速器是否
    會發生誤判，請鈞院詳查云云。
四、經查：
  (一)異議人於上開時間駕駛系爭機車載有乘客行經違規地點，為
    異議人所自承，而系爭機車於限速50公里處，以時速69公里
    行駛（超速19公里），經照相式雷達測速儀拍照採證，為警
    逕行舉發前開超速違規之事實，有系爭舉發通知單暨採證照
    片1 幀在卷可稽（見本院卷第6 頁）。又本件測得異議人超
    速行駛並拍照採證之照相式雷達測速儀，於99年7 月20日經
    經濟部標準檢驗局檢定合格（檢定合格單號碼：MOGA000000
    0A,MOGA0000000B ，有效期限至100 年7 月31 日 ），有經
    濟部標準檢驗局雷達測速儀檢定合格證書1 紙可稽（見本院
    卷第15頁），是認該雷達測速儀測得異議人在違規地點超速
    行駛，應屬正確無誤。是異議人於上開時地，駕駛系爭機車
    超速行駛之事實，應堪認定。
  (二)異議人固辯稱違規當天後方有一輛自小客車從伊後方急駛超
    越，且嚇到系爭機車之後方乘客，伊以左手握住該名乘客的
    手，有該名乘客及採證照片可以證明，該測速器可能誤判云
    云。惟查，該照相式雷達測速儀已經檢驗合格並領有檢定合
    格書已詳如上述，是以該雷達測速儀器在非人為之機械式操
    作下，除照片內容有顯不可信之資料外，其所取得之採證照
    片，應有相當真實及可信之程度，此觀諸本件系爭機車之超
    速採證照片所示（見本院見第24頁），現場車流狀況良好，
    天候晴朗，視野清楚，系爭機車之車型及搭載乘客之衣服穿
    著均清晰可辨，且照片上方所示之違規時間、違規速度之數
    字並無顯不可信之情形；又異議人所騎乘之系爭車輛係「去
    向車輛」，依臺北市政府警察局中山分局100 年10月24日北
    市警中分交字第10034139900 號函所附雷達測速原理第一章
    功能概述關於去向車輛的測量，其中說明「因為機械設計使
    雷達與照攝角度有密切關係，角度的正確選擇可使車牌出現
    在相片中央。為產生正確測量值，雷達角度已固定」等語詳
    實（見本院卷第18頁），而以去向車左判斷表（即去向車左
    判斷表適用於固定桿裝設在道路左側之時使用）放置在相片
    上，判斷表左右下有斜線A 、B ，先分別對準相片左右下角
    ，同時底線需與判斷表（虛線）平行，相片上顯示超速之被
    測車輛後半部會在判斷表斜線區域內顯示，以上開方式比對
    舉發照片，系爭機車後半部確實落在在斜線區域內，而該區
    域內僅有系爭機車1 輛，其旁並無其他車輛，有去向車左判
    斷表1 紙在卷可證（見本院卷第25頁）；再者，系爭機車於
    100 年6 月26日11時15分許之前後各一序號舉發違規之時間
    及照片（見本院卷26頁），兩幀照片中其他兩輛超速違規機
    車之位置，均與系爭機車之照攝角度位置相去無幾，異議人
    空言辯稱雷達測速儀是否因兩車經過有誤判云云，尚無足採
    。
  (三)異議人復以其左手握住後座乘客之手，絕無超過時速60公里
    ，有後座乘客可證云云置辯，然查，一般機車車輛之機車把
    手，其驅動及催油均係位於一般駕駛者之右手位置，是以在
    異議人能保持車體平衡的情況下，系爭機車之驅動只須以單
    手右手即可行走，則異議人有無將左手置放於系爭機車之左
    手手把上，並未影響系爭機車之前進及行車速度之調節，況
    就採證照片內機車車牌之模糊程度綜合研判，本院卷第26頁
    上方照片違規機車係以時速61公里行駛，其車牌號碼尚可直
    接以肉眼明白辨認，惟系爭機車以時速69公里行駛時，其與
    同卷第26頁下方照片以時速68公里行駛之他輛違規機車，兩
    者車牌模糊程度相同，車牌號碼均較不易辨識，是認異議人
    之車速至少超過時速60公里，則異議人辯稱左手握住他人之
    手，絕無超過時速60公里云云，顯係卸責之詞，要難憑採。
五、綜上所述，本件異議人違規超速行駛，事證明確，堪以認定
    ，原處分機關依道路交通管理處罰條例第40條之規定，對異
    議人裁處罰鍰1,200元，並依同條例第63條第1項第1 款規定
    記違規點數共1 點，核無違誤。本件聲明異議為無理由，應
    予駁回。
據上論斷，應依道路交通管理處罰條例第87 條第2項，道路交通
事件處理辦法第18條，裁定如主文。
中    華    民    國  100     年    11    月    23    日
                  交通法庭法  官  黃怡瑜
以上正本證明與原本無異
如不服本裁定應於送達後5日內向本院提出抗告狀
                          書記官  傅國軒
中    華    民    國  100     年    11    月    24    日